臺灣板橋地方法院刑事判決　　　　　　　 94年度易字第445號
公　訴　人　臺灣板橋地方法院檢察署檢察官
被　　　告　乙○○
上列被告因竊盜案件，由檢察官提起公訴（94年度偵字第4533號
），暨移併辦（94年度偵字第10624 號），經本院合議庭裁定，
由受命法官獨任進行簡式審判程序，判決如下：
    主  文
乙○○連續攜帶兇器竊盜，累犯，處有期徒刑壹年捌月。扣案之
伸縮天線、一字型螺絲起子各壹把均沒收。
    事　　　實
一、乙○○有侵占及多次竊盜等前科。其中因竊盜案件，前經本
    院以民國（下同）91年度易字第1315號判決判處有期徒刑1
    年確定，另因觸犯陸海空軍刑法之違反職役職責罪，經國防
    部北部地方軍事法院判處有期徒刑1 年確定，上開二罪經本
    院以92年度聲字第219 號裁定應執行有期徒刑1 年10月確定
    ，甫於93年6 月8 日縮刑期滿執行完畢。復於93年間因竊盜
    案件，經本院以93年度易字第896 號判處有期徒刑1 年8 月
    ，因未到案執行，經執行機關通緝在案，仍不知悔改，基於
    意圖為自己不法所有之概括犯意，為下列竊盜行為：
  (一)於94年3 月8 日14時20分許，攜帶其所有、金屬材質、客觀
    上具有危險性，足以作為凶器使用之伸縮天線、一字型螺絲
    起子各1 支，先以伸縮天線勾啟鄭羽芸位於臺北縣板橋市○
    ○路○段66巷62號4 樓住處之大門門閂後，再以一字型螺絲
    起子推開門閂，開啟大門後侵入屋內（侵入住宅部份，未據
    告訴），竊取鄭羽芸所有之數位相機1 臺、金項鍊1 條、金
    戒指2 只得手。迨鄭羽芸發覺遭竊，於同日時30分許，會同
    里長陳清玉調閱社區監視錄影帶後，發現在台北縣板橋市○
    ○街94巷1 弄口徘徊之乙○○，其身影與竊嫌特徵相符，立
    即報警，旋於前開弄口將乙○○逮捕而查悉上情，並自乙○
    ○身上起出鄭羽芸所有之數位相機1 台、金項鍊1 條、金戒
    指2 只，扣得乙○○所有，供犯罪用之伸縮天線及一字型螺
    絲起子各1 支。
  (二)於94年3 月29日11時30分許，以隨手拾取之他人丟棄之衣架
    1 只，將之折成勾狀，勾啟甲○○位於臺北縣新莊市○○路
    152 巷5 號5 樓住處之鐵門門鎖後，再開啟大門侵入屋內（
    侵入住宅部分，未據告訴），竊取林鼎盛（甲○○之子）之
    國民身分證、汽車駕駛執照各1 枚及現金（新臺幣）2,000
    元得手。嗣因其前所犯竊盜罪未到案執行，為執行機關發佈
    通緝後，於94年6 月17日20時30分許，在臺北縣中和市○○
    街30巷31前馬路為警緝獲，自乙○○身上起出林鼎盛之國民
    身分證、汽車駕駛執照而查上悉上情。
二、案經臺北縣政府警察局海山分局報請臺灣板橋地方法院檢察
    署檢察官偵查起訴暨移送併辦。
　　理　由
一、上揭犯罪事實，業據被告乙○○於警、偵訊及本院審理中坦
    承不諱，竊取鄭羽芸物品部分，核與被害人鄭羽芸於警詢時
    之指訴、證人陳清玉於警詢時證言相符，並有鄭羽芸所出具
    之贓物認領保管單1 紙在卷可稽；且有被告所有，供犯罪用
    之伸縮天線及一字型螺絲起子各1 支扣案可佐。竊取林鼎盛
    物品部分，核與被害人即林鼎盛之父甲○○於警詢時指訴之
    情節相符，並有甲○○所出具贓物認領保管單1 紙附卷可稽
    。被告自白核與事實相符，堪予採信，其犯行事證明確，均
    堪認定。
二、核被告所為，竊取鄭羽芸物品部分，所為係犯刑法第321 條
    第1 項第3 款之攜帶兇器竊盜罪；取竊林鼎盛物品部分，所
    為係犯刑法第320 條第1 項之普通竊盜罪。另按刑法第33 8
    條（即現行刑法第321 條）第1 項第2 款所謂毀越門扇牆垣
    ，係毀損或超越及踰越門扇牆垣而言。與用鑰匙開鎖啟門入
    室者不同。司法院解釋所謂越進門扇牆垣，其越進二字亦應
    解為超越或踰越而進，非謂啟門入室即可謂之越進。最高法
    院著有22年上字第454 號判決意旨可參解。被告係以工具開
    啟被害人鄭羽芸住宅大門後侵入行竊，依前開判例意旨所示
    ，被告所為尚不構成刑法第321 條第1 項第2 款之毀越門扇
    牆垣行竊之行為，公訴人認被告所為亦有該款情形容有誤會
    ，應予更正。被告二次竊盜行為，時間密接，犯罪之基本構
    成要件相同，顯係基於概括犯意反覆為之，應依連續犯規定
    ，論以情節較重之加重竊盜罪，並依法加重其刑。被告竊取
    林鼎盛物品犯行，雖未在本件公人起訴範圍，惟被告已坦承
    前開竊行，前開竊行與本件已起訴部分之竊盜犯行，時間密
    接，犯罪基本構成要件相同，顯係基於概括犯意而為，有連
    續犯之裁判上一罪關係，為本件起訴效力之所及，並經檢察
    官移送併案審理，本院自應就此部分併為審理。再查被告有
    事實欄所示之犯罪科刑執行情形，有臺灣高等法院被告全國
    前案紀錄表1 件在卷可按，其受有期徒刑執行完畢後，五年
    內再犯本件有期徒刑以上之罪，為累犯，應依刑法第47條遞
    予加重其刑。爰審酌被告年輕力壯，不思上進，竟貪圖私利
    ，侵入他人住宅竊取財物，危害社會治安，復參酌其素行、
    生活狀況、智識程度及犯罪後坦承犯行之態度等一切情狀，
    量處如主文所示之刑，以示懲戒。扣案之伸縮天線、一字型
    螺絲起子各1 支，為被告所有，係供被告犯竊盜罪所用之物
    ，業據被告供認在卷，應依刑法第38條第1 項第2 款規定宣
    告沒收。
據上論斷，應依刑事訴訟法第273 條之1 第1 項、第299 條第1
項前段，刑法第56條、第320 條第1 項、第321 條第1 項第3 款
、第47條、第38條第1 項第2 款，罰金罰鍰提高標準條例第1 條
前段，判決如主文。
本案經檢察官鄧媛到庭執行職務。
中　　華　　民　　國　　94　　年　　8 　　月　　 2　　日
                  刑事第六庭          法  官  王  敏  慧
以上正本證明與原本無異。
如不服本判決，應於判決送達後10日內向本院提出上訴狀。
                                      書記官  陳  秀  慧
中　　華　　民　　國　　94　　年　　8 　　月　　 2　　日
附錄本案論罪科刑法條：
中華民國刑法第320條
 (普通竊盜罪、竊佔罪)
意圖為自己或第 3 人不法之所有，而竊取他人之動產者，為竊盜
罪，處五年以下有期徒刑、拘役或五百元以下罰金。
意圖為自己或第 3 人不法之利益，而竊佔他人之不動產者，依前
項之規定處斷。
前二項之未遂犯罰之。
中華民國刑法第321條
犯竊盜罪而有左列情形之一者，處六月以上、五年以下有期徒刑
：
一  於夜間侵入住宅或有人居住之建築物、船艦或隱匿其內而犯
　　之者。
二  毀越門扇、牆垣或其他安全設備而犯之者。
三  攜帶兇器而犯之者。
四  結夥三人以上而犯之者。
五  乘火災、水災或其他災害之際而犯之者。
六  在車站或埠頭而犯之者。
前項之未遂犯罰之。
